# 急问高手，关于实物出资

提问人：wu02bj 时间：2012-05-21 14:07:08
准备一年内新设3-4家全资子公司，目前在各地买地建房子设计 等发生的相关费用，是先做为我公司的在建工程记录，当子公司成立时， 一是将这部分转为固定资产以实物资方式产出资， 二是将这部分转为固定资产，以资产销售方式卖给子公司 两种方式 在财务税务上哪个更方便些?

回答人：chenyiwei
如果符合作为出资的条件，则作为出资的税负相对较低。出资环节的营业税可免征，土地增值税根据财税[2006]21号的规定决定是否征免。